ROGER J. MORENO H.

Full Stack Developer

Buenos Aires, Capital Federal | +541122526804 | roger357war@gmail.com

Skype contact Roger3572

Resumen

Profesional innovador de TI que ofrece una amplia experiencia aprovechando la ingeniería de software y habilidades FullStack para ofrecer soluciones altamente efectivas y creativas a los desafíos empresariales y tecnológicos. Utiliza habilidades analíticas altamente afinadas para desarrollar estrategias de TI y de negocios. Altamente organizado con una fuerte capacidad para priorizar la carga de trabajo.

Experiencia profesional

Full Stack Developer Freelance

01-2019 - Actualidad

Nemo Group / MAvha

Diseño, desarrollo e implementacion de soluciones optimas y a medida que permiten sacar el maximo provecho al las lobores diarias de cualquier organizacion haciendo uso de diversos lenguajes de programacion como :

Java: Para el desarrollo de soluciones web o servicios altamente performantes haciendo uso de librerias propias del lenguaje o de terceros tales como Spring Core, SpringBoot o CDX. Manejo de threads y concurrencia.

Python: Para el Desarrollo de servicios Rest o Websockets de alto rendimiento y disponibilidad mediante el uso de Flask o Websocktes(Libreria python). Desarrollo de interfaces graficas y aplicaciones android utilizando la libreria Kivy. Manejo de threads y concurrencia.

Angular v6 (Framework Web): Desarrollo frontend de UI que consumen directamente de api rest explotando al maximo bondades como, Directivas, Pipes, Guards, Ruoting, Modularizacion.

Flutter(Framework Móvil): Desarrollo de aplicciones android haciendo uso del Lenguaje de programacion creado por google Dart y librerias para el manejo de websockets (web_socket_channel), logger y mqtt_client (IoT).

Desarrollador Java Sr

04-2018 - 08-2018

Lumina Americas

Analista Desarrollador Java Sr en el cliente JPMorgan desempeñando labores de análisis de impacto de cambios, aplicando los cambios solicitados para una importante plataforma de client onboarding dentro de la organización. Como base esta Java y sobre esta, frameworks como Spring, base de Datos ORacle, y servidor de despliegue Tomcat.

Analista de Desarrollo

2018 - 2018

Tecnosoftware

Desarrollador Java en la Software Factory de la compañía desempeñando tareas de Desarrollo de Nuevas funcionalidades y mantenimiento de una Aplicación de gestor



Skills

Development/ Environment Tools/Techniques

Java SE, Java EE, Subversion, Git, GitHub, Tomcat, Weblogic, WebSphere, GlassFish, HTML, JavaScript, Angular 6, Spring Framework, Hibernate, EclipseLink, LifeRay, Android, Android Studio, Eclipse, IntelliJ IDEA, SQL Developer, NetBeans, Sourcetree, Django, PLSQL, Jira, SCRUM.

Operating Systems

Linux, Windows.

Databases

MS SQL Server, MySQL, Oracle, PostgreSQL

Languages

Java, Python, C, PHP, SQL, PLSQL

Cursos

- Certificacion, Oracle Certified Associate, Java SE 7 Programmer Licencia 248701252OCAJSE7
- Curso de Java SE. Instituto Benllisoft, http://www.benllisoft.com
- Curso Python DevCode.la codigo: 8D7Q2J1F0I

unificado de valores Para uno de los bancos Nacionales de Argentina.

Trabajo con la plataforma base Java y sobre ella distintos framework como Spring Data, Spring Beans, CDI, Hibernate, Beanio,... Base de Datos Oracle 12c. Para el Front-End Angular Js. Servidor de despliegue embebido Tomcat.

Desarrollador Java Sr.

2015 - 2018

Consis International.

CONSIS International (Venezuela) Jul - 2015 Jul - 2017

Desempeñe el cargo inicial de Desarrollador Jr en el departamento de Soporte de incidencias y defectos del producto.

Con el tiempo fui escalando por los puestos de Desarrollador SSr y Sr hasta llegar al puesto Lider del área de Soporte Acsel-e en el cual, ademas de cumplir con tareas de resolucion de errores de la aplicación y desarrollos puntuales, me dedique a brindar asesoramiento tecnico al resto del equipo con al finalidad de que el rendimiento del área fuera optimo. El producto estaba desarrollado en Java 1.6 y hacia uso de un gran abanico de librerias tales como: Docx4J, Vaadin, Wicket, GWT y utilizaba conexion con la base de Datos ORACLE en versiones 10 y 11g.

Principales funciones y conocimientos:

- Crear y Corregir funcionalidades del sistema.
- Configuracion y entonacion de servidores WLS y WebSphere.
- Manejo diario del IDE IntelliJ Idea.
- Uso de del Issue Tracket Jira de Atlassian (conocimientos de JQL)
- Conocimientos de SCRUM.

CONSIS International (Colombia)

Jul - 2017 Mar - 2018

Por causa de la situación país en Venezuela, la compañía decidió trasladar a personal con experiencia a su sede en Bogota para dar continuidad a sus operaciones sin las distracciones del estrés Social/Político vivido en el país.

Estando en Colombia di continuidad a mis labores pero esta vez como desarrollador Java Sr ya que en esta oportunidad no se contaba con un área de soporte ni un equipo que liderar. Solo me dedique a labores de soporte puntuales y Desarrollo de nuevas historias para el Producto (Acsel-e).

Durante mi estadía en Colombia surgio la necesidad de apoyar a uno de nuestros clientes en Brasil (AXA Seguros) en la creación de un stored procedure (PLSQL ORACLE) para el procesamiento masivo de Polizas, para esta tarea fui enviado a Brasil por 2 meses para desarrollar estos estored procedures y acompañar al cliente durante las pruebas del mismo.

Analista de Desarrollo

2014 - 2015

Arkiteck.

Analista encargado de desarrollar y mantener aplicaciones en Java y Android, en conjunto con Bases de Datos DB2, PostgreSQL. Estas aplicaciones eran desplegadas en servidores Tomcat y WLS (ORACLE).

Principales funciones.

- Evaluar el desempeño de los productos de software ofrecidos y realizar mantenimiento en producción.
- Analizar y Desarrollar solicitudes de nuevas funcionalidades realizadas por los usuarios de las soluciones tecnológicas ofrecidas por la organización.
- Desarrollar y mantener aplicaciones web concebidas en Java, desplegadas en servidores de despliegue Tomcat y Weblogic. Bases de datos MySql y Postgresql.
- Investigación y pruebas de concepto para la implementación de Herramientas de Big Data y BI como Pentaho.

Formación académica

TSU en Informatica.

2011 - 2014

IUGT (Instituto Universitario de Gerencia y Tecnología)